---
title: "Aula 2"
author: "Carolene Bertoldi"
date: "2 de junho de 2018"
output: html_document
---

```{r setup, include=FALSE}
knitr::opts_chunk$set(echo = TRUE)
```

## Exercício de revisão – Aula 01 A

Criar 6 vetores:

1. Vetor *a*𝑎 de inteiros com 5 números:
   Número da matrícula na FIAP (sem letras)
   Data de nascimento, formato yyyyMMdd
   3 últimos dígitos do seu CPF
   6 primeiros dígitos do RG
   4 dígitos da placa do carro (pode inventar)

2. Vetor *b*𝑏 com o dobro do vetor 𝑎

3. Vetor *c* com $\frac{b}{3}$

4. Vetor *d* com $c + a^2$

5. Vetor *e* com $\sqrt{d}$

6. Criar vetor *ai* com o inverso de *a*

```{r exercicio1}
a = c(330509, 19910802, 523, 587817, 1234)

b = a * 2

c = b / 3

d = c + a**2

e = sqrt(d)

ai = a[5:1]
```

## Exercício de revisão – Aula 01 B

Criar matrizes:

𝑀1. *M1* 6×5 com cada linha contendo o valor de um dos vetores
𝑀2. *M2* 5×6 com cada coluna contendo o valor de um dos vetores
𝑀3. *M3* 6×5 com cada elemento contendo 10% de 𝑀1 , ou seja, *M1* × 0,1
4.  Criar matriz *M4* 5×6 sendo uma tabela com 5 linhas e 6 colunas quaisquer de *attitude*

```{r exercicio2}
M1 = matrix(c(a ,b ,c ,d ,e , ai), nrow = 6, byrow = T)

M2 = matrix(c(a ,b ,c ,d ,e , ai), nrow = 5)

M3 = M1 * 0.1

M4 = as.matrix(attitude[25:29, 2:7])
```


## Exercícios de soma e subtração em matrizes

1. Criar matriz (in memory) 19x19 com os valores 1 e 2 nos elementos, alternadamente.
2. Somar 1 para cada elemento da linha 1, 2 na linha 2,... e 19 na linha 19.
3. Somar 1 para cada elemento da linha 1, 2 na linha 2,... e 19 na linha 19.

```{r exercicio3}
M19 = matrix(1:2, nrow = 19, ncol = 19)

M19_1 = M19 - 1

M19_2 = M19 + 1:19
```

## Exercício multiplicação de matrizes

1. *M5* com cada elemento sendo a a multiplicação do elemento equivalente das matrizez *M1* e *M3*. 2. *M6* com cada elemento sendo a a multiplicação do elemento equivalente das matrizez *M3* e *M1*.
3. Criar matriz *M7* com a multiplicação das matrizes *M1* e *M4*.
4. Criar matriz *M8* com a multiplicação das matrizes *M4* e *M1*.

```{r exercicio4}
M5 = M1 * M3
M6 = M3 * M1
M7 = M1 %*% M4
M8 = M4 %*% M1

M5 == M6
#M7 == M8
```

### Resposta para as comparações entre as matrizes M5 e M6, e as matrizes M7 e M8.

As matrizes **M5** e **M6** são matrizes idênticas pois foram geradas a partir da multiplicação dos elementos da primeira matrizes pelo elemento na posição equivalente na segunda matriz, e neste caso a multiplicação é comutativa.
Já as matrizes **M7** e **M8** foram geradas a partir da multiplicação de matrizes que segue uma regra particular em que cada elemento é gerado pelo somada dos produtos dos elementos de cada linha da primeira matriz pela coluna da segunda matriz, gerando uma matriz resultante com numero de linhas da primeira matriz e o número de colunas da segunda. E como a multiplicação de matrizes não é comutativa, foram geradas a **M7** com 6 linhas e 6 colunas e **M8** com 5 linhas e 5 colunas. Portanto matrizes com estruturas diferentes impossível de ser comparadas.

## Exercício matriz transposta

1. Obter a transposta *M1T*𝑇 a *M8T*𝑇 de cada uma das matrizes *M1* a *M8*
2. Comparar a multiplicação
   *M8* X *M8T*
   *M8T* X *M8*

```{r exercicio5}

M1T = t(M1)
M2T = t(M2)
M3T = t(M3)
M4T = t(M4)
M5T = t(M5)
M6T = t(M6)
M7T = t(M7)
M8T = t(M8)

M8 %*% M8T == M8T %*% M8
```
### Resposta para as comparações entre as multiplicações da matriz M8 pela sua transposta e vice-versa.

Neste caso foi possível comparar as multiplicações pois a M8 possui o mesmo numero de linhas e colunas, e logicamente sua transposta também. Porém na comparação dos elementos gerados podemos perceber que foram obtidos resultados diferentes nas operações de multiplicação de matrizes, evidênciando novamente a sua não comutatividade.

## Exercício malvadão com matrizes

Obter o valor da matriz X na equação:
  AX = B
  onde,
  `A = as.matrix( attitude[21:25, 1:5] )`
  `B = as.matrix( attitude[11:15, 1:5] )`
  
```{r exercicio6}
A = as.matrix( attitude[21:25, 1:5] )
B = as.matrix( attitude[11:15, 1:5] )

X = solve(A) %*% B
```
  
### Explicação da resposta

Em matrizes a multiplicação de uma matriz pela sua inversa resulta em uma matriz denominada matriz identidade **I**, que  é considerada um elemento neutro em operações entre matrizes, como número 0 é para a adição e o número 1 é para a multiplicação. 
Assim sendo se multiplicarmos ambos os termos da equação pela inversa de A, teriamos, anulariamos A no primeiro termo e obtemos X através da multiplicaçã matricial entre a inversa de A e B.

## Exercícios RMarkdown - 01

Criar um arquivo .Rmd
Configurar output para html ou notebook (que é html)

1. Chunk com todo o conteúdo da tabela ‘cars’
2. Chunk com 5 primeiras linhas da tabela ‘cars’
3. Chunk com 5 últimas linhas da tabela ‘cars’
4. Chunk com o resumo da tabela ‘cars’
5. Chunk com plot simples da tabela ‘cars’
6. Texto explicativo antes de cada chunk
  
Exibindo dados do dataset *cars*
```{r exercicio71}
cars
```

Exibindo primeiras cinco linhas do dataset *cars*
```{r exercicio72}
head(cars, 5)
```

Exibindo últimas cinco linhas do dataset *cars*
```{r exercicio73}
tail(cars, 5)
```

Resumo sobre o dataset *cars*
```{r exercicio74}
summary(cars)
```

Plot do dataset *cars*
```{r exercicio75}
plot(cars)
```

## Exercícios sobre Special Values

1. Criar 5 variáveis. Cada uma com um tipo dos valores especiais (+Inf e –Inf)
2. Tentar criar um vetor com as 5 variáveis.
   Foi possível?
3. Verificar os valores das variáveis e vetor através das funções

```{r exercicio8}
v1 = NA
v2 = NaN
v3 = NULL
v4 = Inf
v5 = -Inf

vall = c(v1, v2, v3, v4, v5)

#V1
is.na(v1)
is.nan(v1)
is.null(v1)
is.infinite(v1)
is.finite(v1)

#V2
is.na(v2)
is.nan(v2)
is.null(v2)
is.infinite(v2)
is.finite(v2)

#V3
is.na(v3)
is.nan(v3)
is.null(v3)
is.infinite(v3)
is.finite(v3)

#V4
is.na(v4)
is.nan(v4)
is.null(v4)
is.infinite(v4)
is.finite(v4)

#V5
is.na(v5)
is.nan(v5)
is.null(v5)
is.infinite(v5)
is.finite(v5)

#Vall
is.na(vall)
is.nan(vall)
is.null(vall)
is.infinite(vall)
is.finite(vall)
```
 
Sim, é possivel criar um vetor com valores especiais.
Pelas funções de verificação de tipos especiais é possível identificar a qual tipo especial a variável se aplica e quando excutadas com uma variavel que é um vetor a função retorma a verificação de todos os elementos do vetor.
 
## Experimento com Data e Hora

Façam o seguinte experiento, analizem e comentem o resultado:

```{r exercicio9}

dia_texto <- "28/09/2017 T 18:51:30"
dia_date <- as.Date(dia_texto,format="%d/%m/%Y T %H:%M:%S",tz="America/Sao_Paulo")
dia.time1 <- as.POSIXct(dia_texto,format="%d/%m/%Y T %H:%M:%S",tz="America/Sao_Paulo")
dia.time2 <- as.POSIXlt(dia_texto,format="%d/%m/%Y T %H:%M:%S",tz="America/Sao_Paulo")

dia_date
dia.time1
dia.time2

unclass(dia_date)
unclass(dia.time1)
unclass(dia.time2)
#dia.time1$year
dia.time2$year
```

**O que a função “unclass’ faz?**
Ela faz uma cópia do objeto retirando seu atributo de classe e permitindo assim que seja exibido todos os atributos que compoe o objeto e não sua impressão defaut.

**Qual a diferença entre os objetos dia.time1 e dia.time2?**
O objeto dia.time1 foi construido a classe POSIXct que cria uma data armazenando apenas a quantidade de segundos do dia 01/01/1970 até a data desejada. Já o dia.time2 foi construida com a classe POSIXlt que lista informações detalhadas de uma data como ano, mês, dia, hora. minuto...
A classe POSIXct é mais utilizada por ocupar mesmo espaço na memória.

## Exercícios Lubridate

Lubridate é um pacote específico para manipulação de datas muito utilizado pelos cientistas de dados devido a facilidades que proporciona para tratamento de variaveis relacionadas ao tempo.

```{r lubridate}
#install.packages("lubridate")
library("lubridate")
```

1. Criar uma duration com 260 segundos
2. Criar uma duration com 260 minutos e divida-a por 60
3. Criar uma duration de 1 dia e subtraia uma duration de 60 minutos
4. Criar uma duration de 12 dias, 5 horas e 10 minutos

```{r exercicio10}
d260s = dseconds(x = 260)
d260m = dminutes(x = 260)/60
d1d = ddays(x = 1) - dminutes(x = 60)
#a quarta questão pode ser feita por soma
d12dhm = ddays(x = 12) + dhours(x = 5) + dminutes(x = 10)
#ou com uma única duration com todos os dados
d12dhm2 = duration(day = 12, hour = 5, minute = 10)
```
5. Calcular a Black Friday de 2018:

   O Black Friday acontece 1 dias depois do dia de ação de graças americadno, que é celebrado na quarta quinta-feira de novembro.
   
   - Crie uma variável representando 1-nov-2018
   - Verifique que dia da semana é 1-nov
   - Adicione a quantidade necessária para chegar na quinta feira e adicione em uma segunda variável
   - Adicione 3 semanas.
   - Testar para 2019, 2020 e 2021
   
```{r exercicio11}

bf = function(ano) {
  nov01 = dmy(paste("01", "11", ano, sep = "/"))
  wday(nov01)
  black.friday = nov01
  while(wday(black.friday) != 5) {
    black.friday = black.friday + ddays(x = 1)
  }
  black.friday = black.friday + dweeks(x = 3) + ddays(x = 1)
  black.friday
}

black.friday.2018 = bf(2018)
black.friday.2018

black.friday.2019 = bf(2019)
black.friday.2019

black.friday.2020 = bf(2020)
black.friday.2020

black.friday.2021 = bf(2021)
black.friday.2021
```

## Exercícios com seqüencias

**1. Crie uma variável my_seq com 30 valores entre 5 e 10**
```{r}
my_seq = seq(5, 10, length.out = 30)
```

**2. Veja o help da função `:`**
Segundo o help, a função ":" é equivalente a interseção entre dois números, ou seja from:to = seq(from, to)

**3. Qual a diferença das instruções**
    pi:10
    10:pi
`pi:10` gera um vetor com números com casas decimais em ordem crescente entre pi e 10. Neste caso o tamanho do vetor é igual ao limite superior, no caso 10.

`10:pi` gera um vetor de números inteiros com 7 posições em ordem decrescente. Ou seja, o tamanho do vetor neste caso é igual a diferença entre o número inicial e o final, desconsiderando as casas decimais.

**4. Como consultar o tamanho do vetor my_seq**
A função length pode ser usada para checar o tamanho de um vetor
```{r exercicio12}
length(my_seq)
```

**5. Como fazer uma sequencia que acompanhe o tamanho do vetor my_seq?**
Uma sequência que acompanhe o tamanho de um vetor pode ser criada de duas maneiras, utilizando o paramêtro `along.with` na função `seq` ou utilizando a função `seq_along`. As duas formas trarão o mesmo resultado como evidênciado abaixo. 

```{r exercicio13}
seq1 = seq(along.with = my_seq)
seq1

seq2 = seq_along(my_seq)
seq2
```