---
output: html_document
---

```{r setup, include=FALSE}
knitr::opts_chunk$set(echo = TRUE)
```

####Objetivo:
Demonstrar técnicas de geração de dados aleatórios ou aleatório a partir de um determinado dataset.

## Exercício gerando dados aleatórios para um modelo linear

Gerar os dados para o modelo linear `y = B0 + B1x + e`, em que `Bo = 0.5`, `B1 = 2.0` e `e ~ N(0; 2²)`.

  1. Considerar 100 observações
  2. Lembrar de "colocar a semente"
  3. Plotar o resultado

```{r exercicio1}
#install.packages("plotly")
library(plotly)

set.seed(25)
x = rnorm(100)
e = rnorm(100, 0, 2)
y = 0.5 + 2 * x + e
plot_ly( x = x, y = y, type = "scatter" )
```

## Exercício: Amostra de uma base de dados

Avaliar o data.frame "airquality"

  1. Obter as dimensões deste data.frame
  2. Obter o resumo de todas as colunas
  3. Exibir uma amostra dos 10 primeiros registros
  4. Exibir uma amostra com 10 linhas aleatórias
  
A função `dim` pode ser utilizada para verificar as dimensões de uma matriz ou data frame, retornando o número de linhas e colunas. Portanto no data frame *airquality* são encontradas 153 linhas e 6 colunas.
```{r exercicio2.1}
dim(airquality)
```

A função `summary` retorna um resumo dos dados por coluna.
```{r exercicio2.2}
summary(airquality)
```

A função `head` pode ser utilizada para exibir as primeiras linhas de um data frame ou matriz. Para definir o número de linhas que deverá ser retornado é utilizado o paramêtro n.
```{r exercicio2.3}
head(airquality, n = 10)
```

E para exibir uma amostra aleatronia com dados de um data frame podemos utilizar o `sample` para retirar dados de uma sequencia aletoria gerada a partir do data frame em questão da seguinte maneira:
```{r exercicio2.4}
set.seed(20)
linhas.idx <- seq_len(nrow(airquality))
linhas.sample <- sample(linhas.idx, 10)
airquality[linhas.sample, ]
```

