---
output: html_document
---

```{r setup, include=FALSE}
knitr::opts_chunk$set(echo = TRUE)
```

## Explorando o dataset cars
  
1. Exibindo dados do dataset *cars*

Para verificar todos os dados de um dataset basta rodar a variavel que o contém.
```{r exercicio71}
cars
```

2.Exibindo primeiras cinco linhas do dataset *cars*.

Para isso é utilizada a função `head`, passando o datset e o número de linhas a ser exibido por parâmetro.
```{r exercicio72}
head(cars, 5)
```

3. Exibindo útimas cinco linhas do dataset *cars* utilizando a função `tail`.

Forma de utilização muito parecida com a `head` porém aplicada as últimas linhas do dataset.
```{r exercicio73}
tail(cars, 5)
```

4.Resumo sobre o dataset *cars*.

Com a função `summary` é possível verificar alguns dados importantes sobre o dataset: média, mediana, primeiro e segundo quartil.
```{r exercicio74}
summary(cars)
```

5. Plot do dataset *cars*.

E com a função `plot` é possível verificar uma representação gráfica do dataset.
O gráfico abaixo por exemplo exibe a relação entre velocidade e distancia, que são os atributos do dataset cars.

```{r exercicio75}
plot(cars)
```