---
output: html_document
---

```{r setup, include=FALSE}
knitr::opts_chunk$set(echo = TRUE)
```

####Objetivo:
Por em prática os conceitos de controle de fluxos (condicionais e loops) e criação de funções utilizando a linguagem R.

## Exercício – Loop Acumulado

1. Criar script que varre o dataset "AirPassengers".

2. Crie um vetor que contenha o valor acumulado de passageiros ao longo do tempo.

```{r exercicio01}

passageiros = as.array(AirPassengers)

totalPassageiros = 0;
for (qnt in passageiros) {
  totalPassageiros = totalPassageiros + qnt
}

totalPassageiros
```

>O exercício acima poderia ter utilizado while também. Daria o mesmo resultado. Foi utilizado for apenas por ser a solução mais comum quando é sabido o numero exato de iterações que o codigo executará, como no exemplo o tamanho do vetor.


## Exercício – Fatorial

Criar função Fatorial que retorna o fatorial de um número inteiro. Exemplo 4!

```{r exercicio02}

fatorial = function(n) {
  if (n == 1) {
    return (1)
  }
  
  return (n * fatorial(n-1))
}

fatorial(4)
```

>Para resolução do execício de fatorial foi utilizada uma função recursiva.

## Exercício – Fatorial

Fazer uma função que recebe um vetor numérico e retorna seus valores invertidos.

```{r exercicio03}

inverteVetor = function(vet) {
  rev(vet)
}

vet = c(44, 67 , 5, 47, 8, 1, 79, 128)
inverteVetor(vet)
```

>Note que foi criada a função `inverteVetor()` que recebe um vetor como parametro e retorna o seu resultado invertendo a ordem dos dados inseridos no vetor. Assim qualquer vetor passado a função retornará um novo vetor com os dados invertidos do vetor passado por parãmetro.
Duas curiosidade neste trecho de código:
1. foi utilizada a função `rev` disponibilizada pelo próprio R, sem necessidade de lógica nenhuma ou loop para inversão (o que no fim descaracteriza o propósito da nossa propria função, porque a `rev` faz exatamente o que a nossa se propõe a fazer).
para inverter os dados do vetor.
2. Em funções R não são necessárias uso de palavras chave para retorno de funções como na maioria das outras lingugens. Uma função sem a palavra chave `return` retorna automaticamente o resultado da sua última linha, no nosso caso `rev(vet)`

## Exercício - AirPassangers com funções

```{r exercicio04}

numeroPassageiros = function(dt) {
  sum(as.array(dt))
}

numeroPassageiros(AirPassengers)
```

>Note que foi possível obter o mesmo resultado mas agora podendo ser aplicado a outros datasets. Note também que o uso da função `sum` dispensou o loop no vetor.

## Exercício - Parâmetros

Passar como parâmetro a coluna `mpg` da tabela `mtcars`. Perceberam que pode ser acessada por mtcars$mpg ?

```{r exercicio05}

exibirMarcas = function(m) {
 m
}

exibirMarcas(mtcars$mpg)
```

>Sim, é possível acessar uma coluna de um dataset através do `$`, e inclusive passa-la por parâmetro a uma função.

## Exercício - "Para raciocinar..."

O que é a variável i? Uma função ou um número?
O que é esperado da “Execução 1”?
E da “Execução 2”?

```{r exercicio06}

h <- function() {
  x <- 10
  function() {
    x
  }
}

i <- h()
```

Compare as duas execuções do trecho de código acima:

**Execução 1:**
```{r }
i()
```
**Execução 2:**
```{r }
x <- 20
i()
```
E se você for um pouco mais curioso, execute uma terceira vez, sem os parênteses.

```{r }
i
```

>Sim, em R é possível uma variável armazenar uma função!!
A variável i armazenou a função h(), então não importa quantas vezes for executada, mesmo atribuindo ouros valores a x, porque ela passará novamente na atribuição x = 10 e exibirá novamente este resultado.
