---
output: html_document
---

```{r setup, include=FALSE}
knitr::opts_chunk$set(echo = TRUE)
```

####Objetivo:
Explorar o conceito de `environments` do R.

## Atribuição de variáveis entre Environments

Criar uma função que:
  1. Obtém o environment atual
  2. Obtém o Global Environment
  3. Imprima o environment atual
  4. Imprima o Global Environment

```{r exercicio01}

func = function() {
  global = .GlobalEnv
  print("Global")
  print(global)
  
  ataual = environment()
  print("Atual")
  print(ataual)
}

func()
func()
func()
func()
func()

```

Executar esta função 5 vezes.
O endereço do Environment foi o mesmo em todas as execuções?

>Observe que o environment local teve o seu endereço modificado a cada execução, porém o enviroment global permaneceu igual. Isso ocorre porque o R cria um enviment local novo para cada execução de uma função, porém o Global é um Environment que possui uma hierarquia maior, permanecendo com seu endereço de memória intacto.

## Exercício para praticar o Debug

É possível debugar função na linguagem R.
A instrução `debug` é utilizada para iniciar o monitoramento de função, conforme exemplo abaixo na função de loop acumulados.

```{r exercicio02}

numeroPassageiros = function(dt) {
  sum(as.array(dt))
}

debug(numeroPassageiros)

numeroPassageiros(AirPassengers)
```

Para encerrar o monitoramento da função basta utilizar a instrução `undebug`.
```{r}
undebug(numeroPassageiros)

numeroPassageiros(AirPassengers)
```

E se você deseja debugar a função apenas uma vez, utilize a instrução `debugonce`.
```{r}
debugonce(numeroPassageiros)

numeroPassageiros(AirPassengers)
numeroPassageiros(AirPassengers)
```

Outro exemplo de bug na função `func` utilizada acima para analisar os escopos dos Environments.

```{r}
debug(func)
func()

undebug(func)
func()

debugonce(func)
func()
func()
```