---
output: html_document
---

```{r setup, include=FALSE}
knitr::opts_chunk$set(echo = TRUE)
```

## Exercícios sobre Special Values

####Objetivo:
Demostrar casos especiais de tipos de valores que R pode apresentar e como identifica-los.

####Instruções:
1. Criar 5 variáveis. Cada uma com um tipo dos valores especiais (+Inf e -Inf)
2. Tentar criar um vetor com as 5 variáveis.
   Foi possível?
3. Verificar os valores das variáveis e vetor através das funções

```{r exercicio8}
v1 = NA
v2 = NaN
v3 = NULL
v4 = Inf
v5 = -Inf

vall = c(v1, v2, v3, v4, v5)

#V1
is.na(v1)
is.nan(v1)
is.null(v1)
is.infinite(v1)
is.finite(v1)

#V2
is.na(v2)
is.nan(v2)
is.null(v2)
is.infinite(v2)
is.finite(v2)

#V3
is.na(v3)
is.nan(v3)
is.null(v3)
is.infinite(v3)
is.finite(v3)

#V4
is.na(v4)
is.nan(v4)
is.null(v4)
is.infinite(v4)
is.finite(v4)

#V5
is.na(v5)
is.nan(v5)
is.null(v5)
is.infinite(v5)
is.finite(v5)

#Vall
is.na(vall)
is.nan(vall)
is.null(vall)
is.infinite(vall)
is.finite(vall)
```
 
>Sim, é possivel criar um vetor com valores especiais.
Pelas funções de verificação de tipos especiais é possível identificar a qual tipo especial a variável se aplica e quando excutadas com uma variavel que é um vetor a função retorma a verificação de todos os elementos do vetor.
