---
output: html_document
---

```{r setup, include=FALSE}
knitr::opts_chunk$set(echo = TRUE)
```

## Exercícios com sequências

####Objetivo:
Ecplorar uma estrutura de dados em R denominada sequência.

####Instruções:
**1. Crie uma variável my_seq com 30 valores entre 5 e 10**
```{r}
my_seq = seq(5, 10, length.out = 30)
```

**2. Veja o help da função `:`**
Segundo o help, a função ":" é equivalente a interseção entre dois números, ou seja from:to = seq(from, to)

**3. Qual a diferença das instruções**
    pi:10
    10:pi
`pi:10` gera um vetor com números com casas decimais em ordem crescente entre pi e 10. Neste caso o tamanho do vetor é igual ao limite superior, no caso 10.

`10:pi` gera um vetor de números inteiros com 7 posições em ordem decrescente. Ou seja, o tamanho do vetor neste caso é igual a diferença entre o número inicial e o final, desconsiderando as casas decimais.

**4. Como consultar o tamanho do vetor my_seq**
A função length pode ser usada para checar o tamanho de um vetor
```{r exercicio12}
length(my_seq)
```

**5. Como fazer uma sequencia que acompanhe o tamanho do vetor my_seq?**
Uma sequência que acompanhe o tamanho de um vetor pode ser criada de duas maneiras, utilizando o parâmetro `along.with` na função `seq` ou utilizando a função `seq_along`. As duas formas trarão o mesmo resultado como evidenciado abaixo. 

```{r exercicio13}
seq1 = seq(along.with = my_seq)
seq1

seq2 = seq_along(my_seq)
seq2
```